# **Emilie Sadaoui**

## Développeur web - junior

Après un congé parental pour élever mes deux enfants, je souhaite reprendre ma carrière en main.

Bientôt diplômée d'une formation de Développeur web, je veux mettre à profit mes nouvelles compétences en langages HTML, CSS et JavaScript, ainsi que dans la bibliothèque React, l'environnement Node et le framework Express.

Depuis 2015, année de mon arrivée dans l'informatique, ce domaine a été une véritable révélation pour moi. J'ai pu y satisfaire ma curiosité, mon amour de la logique, de la rigueur et mon goût pour la formation en continue.





## COMPÉTENCES

**HARD SKILLS** 



















#### **SOFT SKILLS**

- Patience
- Adaptabilité
- Organisation
- Empathie
- Persévérance
- Rigueur
- Pédagogie



#### **DIPLOMES ET FORMATIONS**

#### DÉVELOPPEUR INTÉGRATEUR WEB

**OpenClassrooms** 

Juillet 2022 à février 2023

Certification professionnelle de niveau V (RNCP 360 76)

## TECHNICIEN DE MAINTENANCE MICRO/RÉSEAU

GEFI – Mention Très bien

2015

Certification professionnelle de niveau V (RNCP 326 R)

#### LICENCE DE LETTRES MODERNES

**UPEC** 

2009 à 2010

### ARTS GRAPHIQUES ET MULTIMÉDIA

E-Art Sup

2008 à 2009

### **BACCALAURÉAT**

2008



## **LANGUES ET CENTRES D'INTERET**



Anglais Courant



LEGO® Dernier en date : Harry Potter Hedwige 630 pièces



Japonais Notions



Voyages Dernier en date : Japon 3 semaines Avec comme objectif de ne parler qu'en Japonais



### **INFORMATIONS**



© 06 12 27 90 63

Paris, France

(E) 32 Ans

(in) www.linkedin.com/in/emiliesadaoui



## **PROJETS PROFESSIONNALISANTS**

Juillet 2022 – Février 2023

# CRÉATION D'UNE APPLICATION WEB DE LOCATION IMMOBILIÈRE

Implémentation du Frontend avec React et React Router

### CONSTRUCTION D'UNE API SÉCURISÉE

Création du Backend et de l'API avec Node, js, Express et MongoDB pour une application d'avis gastronomiques

# CRÉATION D'UN SITE E-COMMERCE EN JAVASCRIPT

Intégration des maquettes de manière dynamique et creation d'un plan de test

#### **OPTIMISATION D'UN SITE WEB EXISTANT**

Mise en place de bonnes pratiques SEO et d'accessibilité

# CRÉATION D'ANIMATIONS CSS POUR DYNAMISER UN SITE WEB

Utilisation de Sass

# TRANSFORMATION D'UNE MAQUETTE EN SITE WEB

Utilisation de HTML et CSS



## **EXPERIENCES PROFESSIONNELLES**

## **TECHNICIEN SUPPORT CLIENTS Niveau 2** STIME 2015-2022 Montrouge

- Mise en place et résolution de diagnostics
- Recherche, manipulation en BDD SQL 2012R2
- Création et gestion de tickets d'incidents

#### CONGÉ PARENTAL

2019-2022 Paris

- Organiser, planifier, gérer un planning
- Favoriser avec pédagogie le gain d'autonomie

### **RESPONSABLE DE RAYON**

Intermarché 2013-2015 Maisons-Alfort

- Utilisation d'outils et applicatifs informatiques
- Formation de nouveaux collaborateurs

### PRÉPARATEUR DE COMMANDES

Intermarché 2011 – 2013 Maisons-Alfort

- Utilisation d'une application web dédiée
- Gestion des requêtes et réclamations clients